【裁判字號】    97,交簡上,299
【裁判日期】    980226
【裁判案由】    公共危險
【裁判全文】
臺灣板橋地方法院刑事判決           97年度交簡上字第299號
上  訴  人
即  被  告  甲○○
                      樓
上列上訴人即被告因公共危險案件，不服本院97年度交簡字第41
92號中華民國97年10月24日第一審判決（聲請簡易判決處刑案號
：97年度偵字第21044 號），提起上訴，本院管轄之第二審合議
庭判決如下：
    主  文
上訴駁回。
    事實及理由
一、本案經本院合議庭審理後，認原審以被告鍾木男犯刑法第18
    5 條之3 服用酒類不能安全駕駛而駕駛罪，判處有期徒刑4
    月，如易科罰金，以新臺幣1 千元折算1 日，其認事用法及
    量刑均無不當，應予維持，並引用第一審刑事簡易判決書記
    載之事實、證據及理由（如附件）。
二、被告上訴意旨雖略以：伊已承認犯罪，請從輕量刑等語。惟
    按有關刑之量定，乃實體法上賦予法院得為自由裁量之事項
    ，倘原審法院量刑未逾越法律所規定之範圍，又無濫用權限
    之情形，即不得任意指摘為違法或不當。經查，原審判決已
    審酌被告前因犯相同罪名，經本院以95年度交簡字第1378號
    判處罰金新臺幣6 萬元，詎仍未思警惕，明知酒精成分對人
    之意識能力具有不良影響，酒後駕車對一般往來之公眾及駕
    駛人自身皆具有高度危險性，既漠視自己安危，尤枉顧公眾
    安全，竟於服用酒類後之呼氣酒精濃度達每公升0.70毫克，
    而處於不能安全駕駛動力交通工具之狀態，仍貿然駕駛機車
    ，所幸未發生交通事故釀成遺憾，然其行為對於公眾行車安
    全顯已造成危害，且為警查獲後，竟飾詞狡辯，未見悔意，
    犯罪後之態度不佳等一切情狀，判處被告有期徒刑4 月，併
    諭知如易科罰金之折算標準，並未逾越法律規定之範圍，且
    就犯罪所生之危害情事均予以考量，尚難謂有違法濫權或量
    刑不當之處。至被告上訴後雖已坦承犯行並請求輕判，然被
    告確有酒後騎車之行為乙節，業據證人即取締員警朱世棟、
    黃成功於偵訊時結證明確，並有監視攝影器之監視光碟及翻
    拍照片、呼氣酒精濃度測試紙附卷為證，所犯刑法第185 條
    之3 服用酒類不能安全駕駛而駕駛罪之事證甚為明確，惟其
    於警詢、偵訊時卻均堅稱並未騎車，上訴後於本院準備程序
    一開始亦稱仍辯稱並未騎車，顯有避重就輕飾詞卸責之情形
    ，此部分犯後態度確屬不佳，其上訴後自知無從狡賴乃坦承
    犯行固值嘉許，然此與自始即坦承犯罪之情形究仍有別，自
    難僅因其事後已坦承犯罪，即逕抹滅先前態度不佳之事實。
    此外，原審判決就量刑部分並無任何違法或不當之處，被告
    僅以前詞求予撤銷輕判，於法尚屬無據，其上訴為無理由，
    應予駁回。
據上論斷，應依刑事訴訟法第455 條之1 第1 項、第3 項、第36
8 條、第373 條，判決如主文。
本案經檢察官顏妃琇到庭執行職務。
中    華    民    國    98    年    2     月    26    日
                  刑事第六庭  審判長法  官  潘翠雪
                                    法  官  王士珮
                                    法  官  楊明佳
以上正本證明與原本無異。
不得上訴。
                                    書記官  林金良
中    華    民    國    98    年    2     月    26    日


司法院資訊處製作；財團法人民間司法改革基金會備份。
